【裁判字號】    91,易,737
【裁判日期】    920530
【裁判案由】    竊盜等
【裁判全文】
臺灣新竹地方法院刑事判決                          九十一年度易字第七三七號
    公  訴  人  臺灣新竹地方法院檢察署檢察官
    被      告  丙○○
                甲○○
右列被告等因竊盜等案件，經檢察官提起公訴（九十一年度偵字第一四二０號），本
院判決如左：
    主  文
丙○○共同攜帶兇器竊盜，累犯，處有期徒刑玖月。
甲○○連續牙保贓物，處有期徒刑月，如易科罰金，以佰元折算壹日。
    事  實
一、丙○○前於民國八十六年間因違反麻醉藥品管理條例及槍砲彈藥刀械管制條例等
    案件，經本院判處應執行有期徒刑一年七月確定，甫於八十八年五月十八日縮短
    刑期期滿出獄。
二、詎丙○○（綽號為「阿賴」）猶不知悔改，於九十一年一月二十一日凌晨三、四
    時許，與丁○○（綽號為「猴子」）共同基於意圖為自己不法所有之犯意聯絡，
    先由丙○○駕駛自小客車搭戴丁○○至新竹市○○路○段軍公教福利中心旁，以
    丁○○攜帶客觀上具有危險性足供兇器使用之六角扳手一支，敲開停放於該處，
    屬市錦企業有限公司所有之車號ＣＢ─六０二九號廂型車車門，丙○○在旁把風
    之方式，竊取該廂型車（連同車內一千餘支日光燈管），得手後，由丙○○駕駛
    原先之自小客車，丁○○駕駛上開竊得之廂型車離去。因丁○○及丙○○欲尋覓
    地點放置前開日光燈管，遂於九十一年一月二十五日，由丙○○透過電話取得甲○○（綽號「黑豬」）同意，並於同月二十六日，由丁○○及丙○○將上開燈管
    運往甲○○位在桃園縣平鎮市○○里○鄰○○街二十號住處置放，丁○○旋將上
    開竊得之廂型車丟棄在桃園縣龍潭鄉○○路附近後離去。甲○○明知渠等所交付
    之五、六十箱內裝日光燈管之物，係屬來路不明之贓物，竟基於牙保之概括犯意
    ，允諾尋覓買主。並於九十一年二月九日及其後之二、三日之某時，分以新台幣
    （下同）一萬元及一萬一千元之價格，將該燈具居間介紹予位於桃園縣平鎮市○○路○段一五二號之上明廣告負責人陳宇南（另由檢察官為不起訴處分）及不詳
    地址之水電行（甲○○並於事後分款一千元及二千元，餘款由丁○○及丙○○朋
    分）。嗣於九十一年三月七日下午四時三十分許，由新竹縣警察局持本院核發之
    搜索票至丙○○位在新竹縣竹東鎮○○里○○路八四巷十三號住處搜索，扣得燈
    管五十七支，始查獲上情，並循線查獲售予陳宇南之燈管共八百九十三支及燈具
    一台。而於九十一年三月二十八日，上開遭竊之廂型車亦在桃園縣龍潭鄉○○路
    與五福街口尋獲。
三、案經新竹縣警察局移送臺灣新竹地方法院檢察署檢察官偵查起訴。
    理  由
一、訊據被告丙○○堅詞否認有何竊盜犯行，辯稱：因丁○○欠其五千元，原先當天
    係找丁○○要錢，但當其開車搭載丁○○至新竹市某處後，丁○○即要求停車並
    下車，後來其在車內等了許久，就見丁○○開了一台廂型車出來，其便開車追他
    ，後來在新竹市○○路追上他，因丁○○說有一批燈具要處理以便還錢，所以就
    介紹將燈具放在甲○○住處云云。被告甲○○雖不否認丁○○與丙○○拿燈具至
    其家中時，已有懷疑，惟辯稱其有不斷詢問丁○○及丙○○，以確定該燈具來源
    無問題，故其並無牙保贓物之犯意云云。
二、經查：
（一）市錦企業有限公司所有之車號ＣＢ─六０二九號廂型車，係於九十一年一月二
      十八日，連同車內一千餘支燈管遭竊，部分遭竊燈管共八百九十三支及燈具一
      台業已覓獲，且失竊廂型車復於九十一年三月二十八日下午二時許，在桃園縣
      龍潭鄉○○路與五福街口處尋獲之事實，業經證人即市錦企業有限公司之負責
      人乙○○分於警、偵訊證稱在卷（參偵查卷一第十六頁、第一二三頁），且有
      桃園縣警察局車輛失竊尋獲證明單及贓證物品認領保管收據可稽（參偵查卷一
      第三一頁、第三二頁）。
（二）次查，證人丁○○於警、偵訊時已坦認於九十一年一月二十一日凌晨四時許，
      在新竹市○○路軍公教福利中心處附近，由被告丙○○在旁把風，而其以六角
      扳手下手竊取置放於該處之中華廠牌、顏色藍色之廂型車（參偵查卷一第一三
      九頁及偵查卷二第三頁）。雖其於上開陳述亦稱：所竊得之廂型車係車號ＬＴ
      ─０一五六號，而非ＣＢ─六二０九號等語，且於本院調查時改稱係其一人下
      手行竊，被告丙○○並無參與云云（參本院九十二年二月十八日之訊問筆錄）
      。惟本院參諸證人丁○○證稱係將所竊得之廂型車棄置於桃園縣龍潭鄉某處，
      且係丙○○提議將該燈管置放在甲○○住處以便居間轉售，其後有關燈管之銷
      售即由丙○○負責等語（參偵查卷二第四頁、第三二頁及本院九十二年二月十
      八日之訊問筆錄）。佐以市錦企業有限公司所有之二台廂型車，即車號ＬＴ─
      ０一五六號及ＣＢ─六０二九號同為深藍色之廂型車，均於九十一年一月二十
      一日，在新竹市○○路二段之軍公教福利中心旁遭竊，因該二部車上均有擺放
      燈具且類似，故無法區分事後找回之燈具，係原擺放在何部失竊車輛之情，及
      本案遭竊之車號ＣＢ─六０二九號確於桃園縣龍潭鄉○○路與五福街口處尋獲
      ，而車號ＬＴ─０一五六號廂型車係於九十一年一月二十一日晚上十一時十分
      許，在新竹縣峨眉鄉○○里○鄰○○○○道路尋獲等情，業經證人乙○○證稱
      在卷，並有桃園縣警察局及新竹縣警察局之車輛尋獲證明單可參（參偵查卷一
      第三十、第三一頁及偵查卷二第四十頁）。是本案失竊車輛尋獲地點既與丁○○所述棄車地點相符，且細究被告丙○○於證人丁○○行竊廂型車、搬運燈管
      、及處理後續轉售燈管事宜，既均有參與，衡諸常情，被告丙○○應於關係人
      丁○○行竊之初始即有參與。況證人丁○○於檢察官偵查時，陳稱被告丙○○
      亦有參與竊取廂型車等情，離案發時刻較近，記憶較為清晰，較無機會受他人
      干預而佈詞預設情節，其彼時之供述較為真切可信。此外，新竹縣警察局於九
      十一年三月七日，在被告丙○○位於新竹縣竹東鎮○○路八四巷十三號住處，
      查獲飛利浦螢光燈管五十七支之事實，復有卷附扣押物品清單可參（參偵查卷
      一第二二頁），雖取得燈管之原因不一而足，然綜上各節，足徵被告丙○○應
      非僅係事後單純收受贓物行為。是證人丁○○於前開警、偵訊所述應屬真實，
      其於本院調查時更異其詞，自屬迴護被告之詞。故被告丙○○確有與證人丁○○共同行竊之犯行。
（三）末查，被告甲○○迭於警、偵訊及本院訊問時坦認於九十一年一月二十五日，
      被告丙○○先以電話告知將有一批燈管置放於其位在桃園縣平鎮市○○街二十
      號住處，於翌日凌晨丙○○與丁○○即到台北縣新店市，接其返回桃園縣平鎮
      市，且一同將上開竊得廂型車內之燈管搬運至屋內，卸畢，於當日晚上，由丁○○將該竊得之廂型車棄置於桃園縣龍潭市○○路某處，日後，再由其負責媒
      介銷售事宜，且其亦於九十一年二月九日及其後二、三日之某時，將該燈具，
      分別賣予位於桃園縣平鎮市○○路○段一五二號之上明廣告負責人陳宇南及不
      詳地址之水電行，並得款一萬元及一萬一千元等情（參偵查卷一第十一頁、第
      一一三頁及本院九十二年二月十八日之訊問筆錄），核與證人陳宇南於警、偵
      訊之證述情節相符（參偵查卷一第十四頁、第十五頁、第一一四頁）。而被告
      丙○○綽號為「阿賴」、證人丁○○綽號為「猴子」、被告甲○○綽號為「黑
      豬」之情，既經被告甲○○及證人丁○○自承在卷。是佐以卷附監聽錄音帶之
      譯文內容：「阿賴：有人要那一批電燈，他要全部一起買（阿賴與猴子於九十
      一年一月二十四日對談）」及「黑豬：我在新店工作！什麼東西？阿賴：日光
      燈那些我到時會跟猴子過去！黑豬：我這裡有作水電的，我幫你問問看他要什
      麼，你幹來的是嗎？數量有多少（黑豬與阿賴於九十一年一月二十五日對談）
      」等情，是被告甲○○既就該批燈管之來源有所懷疑，且從其事後居間介紹燈
      管等不尋常之客觀情形判斷，其縱無法確定該批燈具確為丁○○及丙○○所竊
      取，然其主觀上就該批燈具係為犯罪所得之物，應有所知悉。是被告甲○○既
      知悉該批燈管為來路不明之贓物，猶仍允諾居間介紹，足認被告甲○○所為確
      已成立牙保贓物之犯行。
（四）綜上，被告等上開所辯均顯係卸責之詞，委無足採。本案事證明確，被告等犯
      行均堪認定，自應依法論科。
二、核被告丙○○所為，係犯刑法第三百二十一條第一項第三款之攜帶兇器竊盜罪；
    被告甲○○居間媒介贓物買賣所為，係犯刑法第三百四十九條第二項之牙保贓物
    罪。公訴人認被告甲○○上開所為係犯刑法第三百四十九條第二項之寄藏贓物罪
    ，容有誤會，惟因基本犯罪事實同一，本院自應予以審理。又被告丙○○與丁○○就上開加重竊盜犯行，係在合同意思範圍以內，各自分擔犯罪行為之一部，相
    互利用他人之行為，以達前開犯罪之目的，即應對全部所發生之結果，共同負責
    ，均為共同正犯。而被告甲○○前後二次牙保贓物之犯行，時間緊接，方法相同
    ，觸犯構成要件相同之罪名，顯係基於概括犯意為之，應依連續犯之規定，論以
    一罪，並依法加重其刑。再被告丙○○前於八十六年間因違反麻醉藥品管理條例
    及槍砲彈藥刀械管制條例等案件，經本院判處應執行有期徒刑一年七月確定，甫
    於八十八年五月十八日縮短刑期出獄，有台灣新竹地方法院檢察署刑案資料查註
    紀錄表及臺灣高等法院被告全國前案紀錄表在卷可稽，其於執行完畢後五年以內
    再犯有期徒刑以上之本罪，為累犯，應依刑法第四十七條規定加重其刑。爰審酌
    被告等均正值青壯年，卻不思長進、謀一己之私而竊取被害人財物、且牙保贓物
    有礙財產犯罪之偵查、被害人等因本案所受之損害、被告等平日之素行暨犯後態
    度等一切情狀，分別量處如主文所示之刑，並就被告甲○○部分諭知易科罰金之
    折算標準。
三、至被告丙○○竊盜所用之六角扳手一支，未經扣案，為免將來執行困難，爰不予
    宣告沒收。而扣案之手套一雙、Ｔ字扳手一支、起子一支、鋼鋸一支、內六角扳
    手三支、外六角扳手五支、尖嘴鉗三支及小起子一支，雖屬被告所有，然係供自
    己修車之用，業經被告丙○○陳稱在卷，且無其他證據可為證明係供本案犯罪所
    用之物，亦不予沒收。附此敘明。
據上論斷，應依刑事訴訟法第二百九十九條第一項前段，刑法第二十八條、第五十六
條、第三百二十一條第一項第三款、第三百四十九條第二項、第四十七條、第四十一
條第一項前段，罰金罰鍰提高標準條例第一條前段、第二條，判決如主文。
本案經檢察官陳榮林到庭執行職務。
中      華        民      國    九十二    年    五      月      三十    日
                                        台灣新竹地方法院刑事第一庭
                                            法  官    彭  淑  苑
右正本證明與原本無異。
如不服本判決，應於判決送達後十日內向本院提出上訴狀( 應附繕本 )，上訴於
臺灣高等法院。
                                            書記官    饒  興  蘭
中      華        民      國    九十二    年    五      月      三十    日
附錄：本案論罪科刑法條全文
中華民國刑法第三百二十一條第一項第三款
犯竊盜罪而有左列情形之一者，處六月以上、五年以下有期徒刑：
三  攜帶兇器而犯之者。
中華民國刑法第三百四十九條第二項
搬運、寄藏、故買贓物或為牙保者，處五年以下有期徒刑、拘役或科或併科一千元以
下罰金。


司法院資訊處製作；財團法人民間司法改革基金會備份。
